【裁判字號】    92,簡上,48
【裁判日期】    920929
【裁判案由】    竊盜
【裁判全文】
臺灣基隆地方法院刑事判決                          九十二年度簡上字第四八號
    上  訴  人  臺灣基隆地方法院檢察署檢察官
    被      告  甲○○
右上訴人因被告竊盜案件，不服本院基隆簡易庭九十二年度基簡字第二七五號，中華
民國九十二年三月十九日第一審簡易判決（聲請案號：九十二年度偵緝字第三二號）
提起上訴及移
左：
    主  文
上訴駁回。
    事實及理由
一、本案經本院審理結果，認第一審判決以被告甲○○所為係犯刑法第三百二十條第
    一項竊盜罪，而判處被告甲○○拘役伍拾日，如易科罰金以佰元折算一日，其
    認事用法均無違誤，量刑亦屬適當，應予維持，並引用第一審判決書記載之事實
    、證據及理由。
二、上訴人臺灣基隆地方法院檢察署檢察官上訴及移送併辦意旨略以：被告甲○○除
    有原審判決所認定之竊盜犯行外，又於九十一年十二月二十日中午十二時四十五
    分左右，在基隆市○○○路一七六號前，竊取丁嘉苓所有之車號ＴＷＺ〡０三一
    號輕型機車（案分台灣基隆地方法院檢察署九十二年度偵字第三九號）。原審判
    決就此有連續犯關係之事實漏未斟酌。因而請求將原審判決撤銷，另為適法之判
    決云云。
三、經查：
  (一)按所謂連續犯，係指行為人基於概括之犯意，連續實施數個可以獨立成罪之行為
    ，觸犯構成要件相同之罪名而言。惟連續犯適用結果，係以一罪論，使得行為人
    逃避部分罪責；行為人不必就其行為負責，形同立法放棄國家刑罰權，自非合理
    。其違背罪責原則之結果，自然不合比例原則。我國刑法第五十六條規定連續犯
    以一罪論，但得加重其刑至二分之一。或認為基於訴訟經濟，或認為為求法律之
    衡平，或認為一次得逞而再犯，乃人性弱點，基於責任吸收之原理而論以一罪。
    然則，英美法系刑法中並無連續犯之概念；德國刑法自一八七一年後，已無連續
    犯之規定；日本舊刑法原無連續犯之規定，嗣因學說判例承認而規定於其刑法第
    五十五條，嗣於昭和二十二年（民國三十六年）又加以刪除，其現行法亦無連續
    犯之規定。我國連續犯之適用一向失之過寬，各國刑法又無此種制度，至六十七
    年大法官會議釋字第一五二號解釋認係觸犯構成要件同一之罪名後，才稍緩和。
    邇來，法務部已有刪除連續犯之提議，應可慎重考慮。因此，連續犯在適用上，
    不能失之過寬，必須行為人自始以竊盜之單一犯意包括於其犯罪意思中，始足當
    之；如係另行起意，依一罪一罰原則，不能論以連續犯，以邀責任打折之寬典，
    始為合乎罪責原則。申言之，該犯罪類型之構成要件「行為」，必須在被告自始
    「預定」之中，否則，即無論以連續犯之餘地。查原審判決所認定被告甲○○竊
    盜行為時間，在九十一年八月一日及同月四日，檢察官上訴所指原審未及判決（
    即移送併辦之九十二年度偵字第三九號）被告其餘竊盜行為之時間，在同年十二
    月二十日；二者在時間上相差四月餘，並無客觀上緊接之情形；再觀其竊盜型態
    ，並非相同，並無證據足以判斷其犯意自始在其預定之中，則併案部分似屬見財
    而臨時起意，為另行起意，並非包括於自始預定之單一犯意中，自不得論以連續
    犯。申言之，本院認為該案（檢察官上訴所指部分）係被告另行起意，並非基於
    概括之犯意，無從以連續犯而一併論處。此部分仍應退由檢察官另行處理。
  (二)原審依其職權，綜合全案犯罪情節，並參酌被告犯罪之動機、目的、所受之剌激
    、手段、品行、智識程度、所生之危害及犯罪後之態度等一切情狀，對被告量處
    拘役伍拾日，並諭知如易科罰金，以佰元折算壹日，核屬妥適。
  (三)綜上所述，上訴人以前開上訴意旨指摘原判決不當，難認有理由，應予駁回。
據上論斷，應依刑事訴訟法第四百五十五條之一第一項、第三項、第三百六十八條、
第三百七十三條，判決如主文。
本案經檢察官張長樹到庭執行職務。
中      華      民      國    九十二    年      九      月    二十九    日
                                  臺灣基隆地方法院刑事第五庭
                                      審判長法  官    陳志祥
                                            法  官    王慧惠
                                            法  官    王福康
右正本證明與原本無異。
本件判決不得上訴。
                                            書記官    李國豪
中      華      民      國    九十二    年      十      月      二      日


司法院資訊處製作；財團法人民間司法改革基金會備份。
